臺灣高雄地方法院刑事判決　　　　　　　　　　　　九十一年度易字第二五九六號
　　公　訴　人　臺灣高雄地方法院檢察署檢察官
　　被　　　告　丁○○
　　　　　　　　丙○○
　　　　　　　　乙○○
　　共　　　同　侯勝昌律師
　　選任辯護人　陳裕文律師
　　　　　　　　許瑜容律師
右列被告等因竊盜案件，經檢察官提起公訴（九十年度調偵字第七一號），本院判
決如左：
    主  文
丁○○共同竊盜，處拘役貳拾日，如易科罰金以參佰元折算壹日。
丙○○、乙○○共同竊盜，各處拘役壹拾伍日，如易科罰金均以參佰元折算壹日。
    事  實
一、丁○○自民國九十年四月四日起至同年五月十三日止，丙○○自同年四月七日起
    至同年月二十二日止，乙○○自同年四月十六日起至五月八日止，受僱於辛○○
    、庚○○所共同經營位於高雄市新興區○○○路一六九號二樓「百元小舖」，擔
    任店員負責結帳工作。詎被告丁○○竟分別與丙○○、乙○○二人各基於意圖為
    自己不法之所有犯意聯絡，分別於九十年五月六日下午五時及同年月八日下午一
    時許，由丁○○利用上班期間，將店內所販售之耳環、日本貼紙簿、日本內頁、
    口罩、日本筆記本、零錢包、手機吊飾、束口袋、平口褲等總價值新台幣（下同
    ）五千四百零九元之商品，各由丙○○、乙○○僅支付數十元不等之小額價款取
    走，以此方式竊取上開由辛○○、庚○○所支配管理之商品。嗣同年五月十三日
    辛○○經店員戊○○、甲○○告知，始悉上情。
二、案經辛○○、庚○○訴由高雄市政府警察局新興分局報請台灣高雄地方法院檢察
    署檢察官偵查起訴。
    理  由
一、訊據被告丁○○、丙○○、乙○○三人均矢口否認有何右揭竊盜犯行，被告丁○○辯稱：告訴人所指都是說謊，我沒有竊盜，而物品清單是告訴人在警局逼我寫
    出一百多樣商品云云；被告丙○○在偵查時辯說：當天我在其他商店買了二袋物
    品，順道回去店內找丁○○聊天，那二袋物品，不是在「百元小舖」的物品云云
    ，嗣在本院則辯稱：那兩天我已經沒有在那邊工作，是在別的地方工作，沒有去
    該店云云；又被告乙○○辯稱：五月六日當天我在鳳山鞋店工作，有不在場證明
    ，且老闆規定，對於離職員工購物可以打七折云云。惟查：右揭犯罪事實，業據
    告訴人辛○○、庚○○在警訊及偵審中均指訴歷歷，並經證人即百元小舖店員甲○○於警訊時證述：「我和丁○○一起上班，我們照顧百元小舖，於五月六日十
    七時許，丁○○她朋友丙○○至店內找她，乙○○就自己在店內逛，同時丁○○
    叫我不要讓老闆知道她朋友來店內，丙○○就拿店內貨品一大袋至櫃檯找丁○○
    ，丁○○跟丙○○說你皮包有多少錢就拿出來付，不要向上次一樣只有幾塊錢，
    結果丙○○就拿給三十幾塊錢付賬，當時我還不知道是什麼情形」等語明確，又
    經證人即百元小舖店員戊○○於警訊時證述：「我和丁○○一起上班，我們照顧
    百元小舖，於五月八日十三時許，丁○○她朋友乙○○至店內找她，乙○○就自
    己在店內逛，同時丁○○叫我不要讓老闆知道她朋友來店內，乙○○就拿店內貨
    品一大袋至櫃檯找丁○○，丁○○跟乙○○說你皮包有多少錢就拿出來付，不要
    向上次一樣只有幾塊錢，結果乙○○就拿給十塊錢付賬，我當時我還不知道是什
    麼情形」等語甚詳。且證人戊○○在本院亦證稱：「乙○○進去時，丁○○還在
    店內做，拿東西只付幾十元，與實際物品價值差滿多，剛開始都不曉得狀況，直
    到別的員工跟老闆反應我才反應」等語，雖先後有稍為不完全相同之處，但有竊
    盜之基本事實則相當一致，不應僅事後記憶問題而有些許歧異即不予採認。何況
    證人甲○○、戊○○與被告等並無夙怨仇恨，被告丁○○亦供稱其二人是新來店
    員，其餘二被告則稱根本不認識該二位店員員，衡情顯無誣陷被告等之必要。至
    於辯護人指稱證人於警詢筆錄上之用詞、語氣大致相同，難認其證述內容符合常
    情，顯有不實串證之嫌云云，並無確切事證足認有串證之情，亦是推測之詞，實
    不足有利於被告之認定。
二、告訴人所提出之四捲錄影帶分別經檢察官及本院當庭勘驗，並經告訴人辛○○及
    庚○○說明，但影像均未能直接明顯觀察出有任何被告竊取物品之具體行為，要
    難採為本件犯行之證據。但本案除右開二位證人之證詞外，再參以證人即警員黃
    能清於偵查中證述：當時癸○○警員說丁○○有承認竊盜行為，並且一直哭，於
    是癸○○幫他們調解等語（見九十年十二月十四日偵查筆錄），雖證人癸○○在
    偵審中不願承認（見本院九十一年十月十四日訊問筆錄），但證人即被告丙○○
    之父母林再能、王錦屏則指證明確（見九十一年六月二十一日偵訊筆錄），並有
    被告丁○○在警局內親自書寫其予被告乙○○、丙○○二人商品品名之紙條一張
    附卷可稽。若謂被告確無竊盜犯行，何以在警局內會哭泣悔認並寫下物品清單？
    且任由其父母或本人賠付給告訴人？辯護人認被告年輕女子，被通知或強拉至警
    局，自然心生畏懼，其所寫下清單已難認係出於自由意志，亦未能指出證據方法
    供本院調查，尚嫌無據。同樣地，告訴人於警局所提出之損失清單，金額高達九
    十三萬七千七百元以上，也沒有任何憑據可資佐證，亦屬誇大索賠。另外證人壬○○在本院也證稱：有過丁○○叫朋友到百元小舖以較便宜價格賣出，曾與高女
    一同上班等語（見本院九十一年十一月四日審判筆錄），也可以參酌。至於證人
    謝雅騏所證五月六日當天丙○○是在鳳山市兩隻老虎鞋店，當天下午六點左右找
    她一次是買飲料給她喝，陪她聊天一下就回家云云（見本院九十一年九月二日訊
    問筆錄），未由該店負責人證明，卻由下班時間之訪友來說明，已有可疑，又證
    人己○○所述九十年五月八日去找乙○○工作店舖半小時云云（見本院九十一年
    九月三十日訊問筆錄），亦非有利於被告之證詞，且上開二人均於事隔一年以上
    猶記得某天去該地找被告之情，且未能證明是因特殊情事而記憶深刻，可謂俱顯
    係迴護之詞，不足採信。至於被告有稱員工價店長有說可以打七折之事，也為告
    訴人所堅詞否認，並且提出被告三人均有簽名知悉之員工守則影本附卷佐證。是
    被告三人所辯，無非卸責之詞，委無足採，渠等犯行洵堪認定。
三、核被告丁○○、丙○○、乙○○三人所為，係犯刑法第三百二十條第一項之普通
    竊盜罪。被告丁○○分別與被告丙○○、乙○○間有犯意聯絡及行為分擔，均各
    為共同正犯。爰審酌被告之素行良好，犯罪之動機、手段尚非惡劣，而被告丁○○在本件犯行是立於主要角色，利用其工作機會分別與被告丙○○、乙○○共犯
    竊盜行為，竊盜所得合計為五千餘元，且已賠償告訴人，損害已經填補，但被告
    三人犯後均不知坦承犯行，仍一再否認，顯見並無悔意等一切情狀，分別量處如
    主文所示之刑，並均諭知易科罰金折算標準，以資懲儆。
據上論斷，應依刑事訴訟法第二百九十九條第一項前段，刑法第二十八條、第三百二
十條第一項、第四十一條第一項，罰金罰鍰提高標準條例第一條前段、第二條，判決
如主文。
本案經檢察官林俊傑到庭執行職務。
中      華      民      國      九十一      年    十一    月    十八    日
                                  臺灣高雄地方法院刑事第四庭
                                            法  官 黃建榮
右正本證明與原本無異。
如不服本判決，應於判決送達後十日內，向本院提出上訴狀。
                                            書記官 龔  能
中      華      民      國      九十一      年    十一    月    十八    日
附錄本案論罪科刑法條：
中華民國刑法第三百二十條
 (普通竊盜罪、竊佔罪)
意圖為自己或第三人不法之所有，而竊取他人之動產者，為竊盜罪，處五
年以下有期徒刑、拘役或五百元以下罰金。
意圖為自己或第三人不法之利益，而竊佔他人之不動產者，依前項之規定
處斷。
前二項之未遂犯罰之。
